---
title: "수익 개선을 위한 CS 운영 방안 제안"
author: "yonggi.yeom"
output: html_document
---

> #### 수익 개선을 위한 실천 방안

1. 취소 후원자 중 후원자 센터를 거치지 않는  24.5%의 후원자에 대한
관리가 필요

      - 취소방어가 이루어 지지 않는 인원에 대한 관리를 통해 
        후원자의 LTV를 증가 기대   
        (EX: 100명 취소 중 26명에 대해 **취소방어율 30% 적용시 7~8 명**
        은 유지 가능 )    
<br/>
2. 취소 인바운드가 몰리는 시간대에 대기 인원 최소화 

      - 취소요청이 가장 많은 들어온 시간은 **14시 30분경**.   
      해당 시간에 대기 인원 최소화로 물리적으로 인입을 차단 목적   
      <br/>

3. 비숙련 사용자의 취소전화 응대 교육 실시

      - 숙련과 비숙련 사용자 간에 <span style="color:red">**9%**</span>의 방어율 차이를 확인    
      숙련 사용자의 응대 전화 중 BEST를 교육자료로 준비하여 두 그룹 사이의
  차이를 줄이는 것이 목표   


  
   
<br/><br/> 

> #### **취소 데이터 불러오기** 
```{r library, message=FALSE, warning=FALSE, include=FALSE}
library(dplyr)
library(readxl)
library(lubridate)
library(ggplot2)
library(gridExtra)
library(stringr)
library(tidyr)
library(yaml)
library(gt)
```


```{r message=FALSE, warning=FALSE, include=FALSE}
can <- readxl::read_excel("cancell.xlsx")
colnames(can) <- tolower(colnames(can))
can_sel <- 
  can %>% 
  select(sourcecode, canceldate,cancelcode,cancelreasondescription,
         serialno,bank,frequency,donationamount,dob,
         gender,firstdeduction,totalcollected)
```

```{r, echo=FALSE}
glimpse(can_sel)
```

불러온 취소 후원자 데이터로 취소 코드별 비중을 나타내고 2% 이상의 데이터만 표와 시각화로 구현
<br/><br/> 

##### **취소 코드 별 요약 테이블**
```{r, message=FALSE, warning=FALSE, echo=FALSE}
can_sel %>% 
  group_by(cancelcode, cancelreasondescription) %>% 
  summarise(count = n()) %>% 
  as.data.frame %>% 
  mutate(sum = sum(count),
         perc = round((count/sum) *100,2)) %>% 
  arrange(desc(perc)) %>%
  select(-sum) %>% 
  slice(1:7) %>% 
  gt()

```


```{r, echo=FALSE}
can_sel %>% 
  group_by(cancelcode) %>% 
  summarise(n = n()) %>% 
  as.data.frame %>% 
  mutate(sum = sum(n),
         perc = round((n/sum) *100,2)) %>% 
  arrange(desc(perc)) %>% 
  slice(1:7) %>% 
  ggplot(aes(x = cancelcode, y = perc)) +
  geom_bar(stat = "identity", fill = "skyblue") +
  labs(title = "Cancel Code Percentage",
       x = "Cancel Code",
       y = "Percentage")
```
<br/><br/>

취소코드 중 약 76%를 상위 3개의 코드가 차지 하고 있으며 
그중 "C1"코드는 후원자 관리 센터를 거치지 않고 취소가 이루어지고 있어 해당 코드에 대한 관리가 필요해 보이며 

전체 후원자로 확대한다면 취소 후원자 100명 중 26명에 대하여 
평균 취소 방어율 30% 적용시 7~8명에 대한 후원자 이탈을 막을 수 있다.<br/>
또한, 해당 코드 자체는 계좌를 사용하지 않는 코드이므로 취소를 위해 연락하는 후원자보다 더 높은 취소방어율을 기대 해 볼수 있을것이다.
<br/><br/>

> #### **후원자 관리센터 데이터 불러오기** 

```{r message=FALSE, warning=FALSE, include=FALSE}
call <- read_excel("call.xlsx")
colnames(call) <- tolower(colnames(call))

colnames(call)[2] <- "serialno" #키 컬럼 변경

call_sel <-
  call %>% 
  select(serialno, user, `task group` ,`task closed date`)
#필요 컬럼 선택

call_sel <- 
  call_sel %>% 
  arrange(desc(`task closed date`)) %>%
  distinct(serialno, .keep_all = TRUE)   #데이터 전처리

#시리얼번호별 최신 데이터만 남기기

call_sel <- 
  call_sel %>% 
  mutate(date = as.Date(`task closed date`),
         time =  format(strptime(`task closed date`, format="%Y-%m-%d %H:%M:%S"), "%H:%M:%S")) %>% 
  select(- `task closed date`)

call_sel$time <- hms(call_sel$time)


#날짜 데이터 시간 형식으로 변경

```

```{r, echo=FALSE}
glimpse(call_sel)
```
<br/>

##### **전화 인입 그룹별 요약 테이블**

```{r, echo=FALSE}
call_sel %>% 
  group_by(`task group`) %>% 
  summarise(n = n()) %>% 
  as.data.frame %>% 
  mutate(sum = sum(n),
         perc = round((n/sum)*100,2)) %>% 
  select(`task group`, n, perc) %>% 
  arrange(desc(perc)) %>% 
  slice(1:8) %>% 
  gt()
```
```{r, echo=FALSE}
call_sel %>% 
  group_by(`task group`) %>% 
  summarise(n = n()) %>% 
  as.data.frame %>% 
  mutate(sum = sum(n),
         prec = round((n/sum)*100,2)) %>% 
  select(`task group`, n, prec) %>% 
  arrange(desc(prec)) %>% 
  slice(1:8) %>% 
  ggplot(aes(x = `task group`, y = prec)) +
  geom_bar(stat = "identity", fill = "skyblue") +
  labs(title = "task group Percentage",
       x = "task group",
       y = "Percentage")
```
<br/>
후원자 관리 센터로 들어오는 전화 중 30% 이상이 인바운드이며 앞선 c1 코드의 테스크 명인 "WebAccess"도 10% 정도로 확인 할수 있다
<br/><br/>

> #### **관리센터 데이터와 취소 데이터 병합**

```{r, message=FALSE, warning=FALSE, echo=TRUE}
can_call <- can_sel %>% left_join(call_sel, by = "serialno")

```

```{r, echo=FALSE}

glimpse(can_call)
```
<br/>

##### **취소 후원자의 취소 인입 경로와 시간대 확인**

```{r, echo=FALSE}
can_call %>% 
  mutate(hour = hour(time),
         minu = minute(time)) %>% 
  group_by(`task group`) %>% 
  summarise(count = n(),
            avg_h = median(hour),
            avg_m = median(minu)) %>% 
  data.frame %>% 
  mutate(sum = sum(count),
         perc = round((count / sum)*100,2)) %>%
  select(task.group, count, perc,avg_h,avg_m) %>% 
  arrange(desc(count)) %>% 
  slice(1:4) %>% 
  gt()
```

구성된 데이터 마트로 확인한 결과 전체 취소경로의 <span style="color:red">**40%**</span> 이상이 인바운드로 들어오고 있음을 확인할 수 있다.<br/>
<br/>

##### **단순취소 코드의 평균 인입시간 확인 **

```{r, echo=FALSE}
can_call %>% 
  filter(cancelreasondescription == "Financial constraints" | 
           cancelreasondescription == "Donor refuse to provide reason") %>%
  group_by(cancelreasondescription) %>% 
  mutate(hour = hour(time),
         minu = minute(time)) %>% 
  summarise(mean_amount = mean(donationamount),
            avg_h = median(hour),
            avg_m = median(minu)) %>% 
  gt()
```

단순 취소 코드의 평균 인입 시간대는 13~ 15시 30분경으로 해당 시간대에 인바운드 투입인원을 취소화하여<br/> 인입량을 줄이는 방법도 실험이 필요해 보인다<br/>
<br/>

>#### **인입 테스크 전화 종료 사유 확인**

```{r, echo=FALSE}
call_cols <- 
  call %>% 
  select(serialno, `source code`, user, `task group`, `task closed date`, `task type`, 
         outcome, `pledge status`, `donation amount`)
```
```{r,echo=FALSE}
call_cols %>% glimpse()
```

chr 특성이 컬럼이 다수라서 숫자 컬럼과 데이터 분포 형태로 데이터 확인<br/>
<br/><br/>

##### **분포 확인**
```{r echo=FALSE, message=FALSE, warning=FALSE}
plot2 <- ggplot(call_cols, aes(x = user, fill = user)) +
  geom_bar() +
  labs(title = "Distribution of user") +
  theme(legend.position = "none")

plot3 <- ggplot(call_cols, aes(x = `task group`, fill = `task group`)) +
  geom_bar() +
  theme(legend.key.size = unit(0.2, "cm")) 

plot4 <- ggplot(call_cols, aes(x = `task type`, fill = `task type`)) +
  geom_bar() +
  labs(title = "Distribution of task_type")

plot5 <- ggplot(call_cols, aes(x = outcome, fill = outcome)) +
  geom_bar() +
  labs(title = "Distribution of outcome") +
  theme(legend.key.size = unit(0.5, "cm"))


grid.arrange(plot3,plot2,plot5,plot4, ncol = 2)

```

사용자 마다 전화 수신량의 차이가 있고 인바운드의 기록이 전체 기록 중 대부분을 차지 하고 있음을 알 수 있다.<br/>
<br/>

##### **전화 종료 결과값 확인**

```{r, echo=FALSE}
call_cols %>% 
  filter(`task group` == "Inbound") %>% 
  group_by(outcome) %>% 
  summarise(n = n()) %>% 
  data.frame %>% 
  mutate(perc = n / sum(n),
         per = scales::percent(perc)) %>% 
  select(-perc) %>% 
  arrange(desc(n)) %>% 
  gt()
```
<br/>
큰 비중을 차지 하고 있는 인바운드 기록에서 취소 만큼이나 취소 방어율도 비슷하게 나오고 있는 부분도 눈여겨 볼 부분이다.


*** 
> ### 가설설정 및 검증

사용자 별로 전화 수신량의 차이가 존재하는데<br/> 
취소와 취소방어 비율이 비슷하게 나타나는 것은 사용자와 관계 없이 취소가 발생하는지 확인이 필요해 보인다 

**즉 사용자별 취소 방어율 차이가 통계족으로 유의한 수준인지 확인 해본다**
<br/>
##### 전처리
1. 사용자를 숙련과 비숙련 사용자 그룹으로 분리   
<br/>
2. 취소에 가장 큰 영향을 주는 인바운드 기록만 추출   
<br/>
3. 전화 결과 값을 **취소**와 **방어**로 수정하여 이진변수 생성
<br/>

>##### 가설
H0 : 두 그룹의 차이는 없다. <br/>
H1 : 두 그룹의 차이는 존재 한다.


```{r message=FALSE, warning=FALSE, include=FALSE}
call_cols <- 
  call_cols %>% 
  mutate(username = str_extract(user, "^[^.]+")) %>% 
  select(-user)
colnames(call_cols)[9] <- "user"

call_in <- 
  call_cols %>% 
  filter(`task group` == "Inbound") %>% 
  mutate(outcome = ifelse(outcome == "Cancelled", "cancelled", "defense"))

call_in <- 
  call_in %>% 
  filter(user != "yonggi") %>% 
  filter(user != "heeweon") # 실제 전화를 받지 않는 사용자 제외

call_in <- 
  call_in %>% 
  mutate_if(is.character, as.factor) #분석을 위해 특성 변경

call_in$serialno <- as.character(call_in$serialno) #분석에 필요없는 ID값

call_in<- 
  call_in %>% 
  mutate(expert = ifelse(user == "myunghoon" | user == "sangok" 
                         |user == "jihye" | user == "wonhee","exp","nobi"))

```
<br/>

##### **데이터 확인**
```{r, echo=FALSE}
skimr::skim(call_in)
```
<br/>
expert 컬럼으로 숙련과 비숙련 사용자로 구분되었고 결과 값을 나타내는 outcome 컬럼도 n_unique 값이 2로 이진값으로 분류 되었다. <br/>
<br/>
##### **두 그룹 차이 확인**

```{r, echo=FALSE}
call_table <- xtabs(~expert + outcome, data = call_in)

prop.table(call_table, margin = 1) *100

ggplot(call_in , aes(x = outcome, fill = expert)) + geom_bar()
```
<br/>
인바운드 처리결과를 숙련과 비숙련으로 나눈 결과로 <br/> 
숙련사용자의 취소방어가 비숙련사용자에 비해 9% 정도 높은 것으로 확인 되었다
<br/>

두 그룹간의 차이가 통계적으로 유의한 차이인지 확인하는 **카이제곱검정**으로 진행한다.
<br/>
```{r}
call_table %>%   chisq.test() %>%   broom::tidy()
```

>### 결론
**P값**이 **0.02**로 **유의수준 0.05**보다 낮기 때문에 
**귀무가설(HO)**을 **기각**하고 **대립가설(H1)**을 **채택** 할수 있다
<br/><br/>

즉 숙련사용자들의 취소방어가 높기 때문에 숙련 사용자들의 취소 방어 전화녹취 중 일부를 선정하여   
<br/>
비숙련 사용자에게 공유 및 학습하는 방식으로 취소 방어률을 높일수 있을 것이라 예상한다.






