---
title: "Get data from API_1(apartment)"
author: "yonggi.yeom"
date: "`r Sys.Date()`"
output: html_document
---

#국토부 API 데이터로 아파트 가격 추적하기

###### 필요 패키지 불러오기
```{r library, message=FALSE, warning=FALSE, include=FALSE}
library(httr)
library(rvest)
library(jsonlite)
library(tidyverse)
```

### 필요패키지 설명
httr 패키지 :  http 요청하기 위한 패키지 
get과 post 방식이 있지만 API 추출을 위해서는 rest 방식이 사용되기 때문에
get방식으로 요청 라인들을 요청하여 데이터를 수신한다
주소만 제대로 요청하면 정상적으로 데이터 수신 가능하다

rvest 패키지 : 해당 패키지는 다운 받는 파일이 형식이 XML 과 HTML 을 다루는 경우 사용 가능, XML 읽고 필요한 노드만 선택하여 텍스트 추출 


usethis::edit_r_environ()
위 코드는 api 호출에 있어 가장 중요한 보안키를 따로 저장할수 있는 코드이다
공유되는 화면상에 api의 노출을 방지하고자 별도의 창을 열러 api 키를 코드 값으로 
저장하는 함수이다

### api데이터 불러오기 준비
api 데이터를 불러오기 위해서 요청 양식에 맞게 요청을 보내는 것이 중요하다

국토교통부의 데이터를 불러오기 위해서는 api 사용 승인이 가장 중요하며 
홈페이지나 다른 블로그르 참조하길 바란다

승인된 키값을 usethis::edit_r_environ() 함수로 저장하고
저장 후 확인을 위해 
Sys.getenv("datakey") 입력하여 내가 저장한 키값과 동일하게 출력되는지 확인

api 키값이 이외에도 데이터를 요청해야 하는 주소, 불러오고 싶은 지역코드
마지막으로 거래가 발생한 기간을 지정해야 한다

호출에 필요한 데이터를 정리하면 아래와 같다

serviceKey : api 키값
url : 데이터 요청 주소 
LAWD_CD (지역코드) :  5자리 숫자로 이루어짐
DEAL_YMD (거래년월) : 6자리 년월로 표기 ex)202312 -> 23년 12월 거래 자료



```{r}
url <- 'http://openapi.molit.go.kr:8081/OpenAPI_ToolInstallPackage/service/rest/RTMSOBJSvc/getRTMSDataSvcAptTrade'

mykey <-  Sys.getenv("datakey")

res <- GET(url = url,
           query = list(LAWD_CD = "41465",
                        DEAL_YMD = "202312",
                        serviceKey = mykey %>% I()))

print(res)
```

api 키갑을 입력하는 부분에는 mykey %>% I() 형태로 입력 되었는데
말 그대로 I()안에 mykey로 저장된 데이터를 입력한다는 의미이나 왜!!??
I()에 집어넣느냐는 질문에는 이중코드 때문이다

웹서버에 문자열을 그대로 보낼경우 %는 %25로 변경 되기 때문에
우리는 % 문자 그대로 발송하기 위함이다

이후 print 함수를 사용하여 받아온 데이터를 확인하면
date, status, content- Type, size 의 값들이 표기가 된다.

status가 200 이 아니면 http 요청의 응담이 정상이 아니라는 뜻
content-Type 값으로 json 인지 xml 인지 확인 한다
size의 경우 kb 로 표기 되어야 한다 
-> b로 표기된 경우 작은 데이터 의미 데이터를 덜 가져왔다는 의미가 된다


불러온 데이터의 staus 가 200이고 크기도 kb 이면 우리가 볼수 있게
데이터 양식을 변경하자

```{r}
res %>% 
  content(as = "text", encoding = 'UTF-8') %>% 
  fromJSON() -> json

str(json)
```

json으로 받은 데이터를 텍스트로 변경하고 한글 코딩이 가능한 utf-8로 인코딩
그리고 json 객체로 할당하여 우리가 필요한 데이터가 어디에 있는지 확인한다

```{r}
df <- json$response$body$items$item

str(df)

```

여기까지가 기본적인 api 데이터를 받아서 data frame 형식으로 변경하는 과정









